【裁判字號】    91,交抗,593
【裁判日期】    920211
【裁判案由】    聲明異議
【裁判全文】
臺灣高等法院臺中分院刑事裁定                    九十一年度交抗字第五九三號
    抗  告  人
    即受處分人  甲○○  男  二.
右抗告人因聲明異議案件，不服臺灣台中地方法院中華民國九十一年七月二十三日所
為裁定（九十一年度交聲字第二一五號）提起抗告，本院裁定如左：
    主      文
抗告駁回。
    理      由
一、汽車駕駛人，駕駛汽車肇事致人受傷或死亡，應即採取救護或其他必要措施，並
    向警察機關報告，不得駛離；違者吊扣其駕照三個月至六個月；逃逸者吊銷駕駛
    執照。並終身不得考領駕駛執照；道路交通管理處罰條例第六十二條第一項、第
    六十七條第一項分別定有明文。
二、本件抗告意旨略以：本件抗告人肇事逃逸部分雖經法院判決，然抗告人仍提起上
    訴中，請求俟該過失傷害案件判決後再予裁定云云。
三、經查：抗告人即受處分人甲○○於民國（下同）九十年十一月十一日凌晨零時二
    十五分許，駕駛車牌號碼ＴＤ－三七六五號紅色自用小客車，沿臺中市○區○○
    ○路，由中興街往忠明路方向行駛於快車道之中間車道，行經臺中港路與美村路
    、健行路交岔口時，率爾以時速約六十至八十公里之速度向前直行且未注意車前
    狀況，適有林明鴻駕駛車號Ｒ六－九七五二號白色自用小客車，亦沿同一方向行
    駛於快車道之右側車道，行駛至前開路段時，亦疏未注意車前路況，為閃避前方
    車禍事故，由右側車道緊急偏左駛入中間車道，甲○○行駛在後，見狀閃避不及
    ，遂將ＴＤ－三七六五號汽車方向盤向左方猛轉，甲○○所駕駛車輛之左前方車
    頭撞擊同方向行駛於左側車道，由張育任駕駛，搭載宋淑娟之車號ＱＰ－二五九
    三號白色自用小客車右側車身，致張育任所駕駛車輛車頭衝撞道路中央安全島，
    宋淑娟因而受有胸壁挫傷、左側膝部挫傷、擦傷等傷害。甲○○於肇事後，於主
    觀上雖預見本件車禍可能致ＱＰ－二五九三號白色自用小客車車內人員受傷，竟
    未下車採取救護或其他必要措施，復未向警察機關報告處理，反而另行起意駕車
    駛離現場而逃逸，嗣經林明鴻提供甲○○之車號予員警，因而循線查獲等情，業
    經被害人宋淑娟、在場證人張育任、林明鴻於本院九十一年度交上訴字第一三五
    五號公共危險案件中陳述綦詳，復有道路交通事故調查報告表、診斷證明書各一
    紙、照片三十幀附於該案卷宗可稽。另證人林明鴻分別於該案偵查及原審中證稱
    ：伊將車變換至中間車道再直行五、六秒後，聽到後方「碰」一聲，然後就接到
    「王志魏」打來的電話，叫伊追一部紅色的車，這時伊再往前開，有看到一部紅
    色的車，伊記下車號後就折回事故現場等語（見該案偵查卷第二十九頁；原審卷
    第二十一頁）；而本件係由證人林明鴻提供甲○○之車牌號碼予現場處理事故之
    員警，因而循線查獲等情，亦據被害人宋淑娟、證人張育任於該案陳述明確，若
    抗告人甲○○確有自後追趕林明鴻至臺中港路高架橋，及林明鴻拒絕停車之情事
    ，林明鴻豈可能再折返事故現場提供員警關於甲○○之車號？故抗告人上開車禍
    肇事致人受傷而逃逸之事實應甚明確。抗告人於原審辯稱係因擦撞雙方是飆車夥
    伴，其因害怕不敢單獨坐車回現場，並非肇事逃逸云云，不足採信，原審據此駁
    回抗告人之聲明異議，核無不當，本件抗告為無理由，應予駁回。
四、據上論斷，應依道路交通案件處理辦法第二十六條、刑事訴訟法第四百十二條，
    裁定如主文。
中      華      民      國      九十二     年     二      月    十一    日
                            臺灣高等法院臺中分院刑事第八庭
                                      審判長法  官  羅  得  村
                                            法  官  黃  文  進
                                            法  官  陳  毓  秀
右正本證明與原本無異。
不得再抗告。
                                            書記官  吳  宗  玲
中      華      民      國      九十二     年     二      月    十二    日
                                                                        Ｒ


司法院資訊處製作；財團法人民間司法改革基金會備份。
